---
output: github_document
---

<!-- README.md is generated from README.Rmd. Please edit that file -->

```{r, include = FALSE}
knitr::opts_chunk$set(
  collapse = TRUE,
  comment = "#>",
  fig.path = "man/figures/README-",
  out.width = "100%"
)
```

# squirrels

<!-- badges: start -->
<!-- badges: end -->

Le but du package squirrels est de décrire la population d'écureuils de NYC.

## Installation

You can install the development version of squirrels like so:

``` r
library(squirrels)
```

## Example

Voici un exemple basique qui vous permettra de vérifier si les couleurs de fourrure indiquées sont simple ou multiple : 

```{r example}
library(squirrels)
library(stringr)
## basic example code

check_plus_in_primary_fur_color(
  primary_fur_color = c("Black", "Black+Cinnamon", "Cinnamon")
  )
```

Vous pouvez également vérifier que les coordonnées GPS renseignées sont bien celles de Central Park : 

```{r example2}
both_valid_latitude <- c(40.766, 40.799)
both_valid_longitude <- c(-73.96, -73.95)

check_coordinates(
  latitude = both_valid_latitude,
  longitude = both_valid_longitude
)
```
