---
title: "0-dev_history"
output: html_document
---

# Ignore the dev/ folder and its contents for package creation
```{r}
usethis::use_build_ignore("dev/")
```

# Define License with 
```{r}
usethis::use_mit_license("Charlotte Guerineau")
```

# Install a first time
```{r}
remotes::install_local(path=here::here(), force=TRUE) 
```

# Restart the R Session
```{r}
rstudioapi::restartSession("rm(list = ls())")
```

# Ecrire les dependances dans DESCRIPTION
```{r}
attachment::att_amend_desc(path=here::here())
```

# Lancement du check (dont les tests)
```{r}
devtools::check()
```

#lancement pkgload, on simule l'installation
```{r}
pkgload::load_all()
```


#creation des vignettes
```{r}
usethis::use_vignette("get_info")
usethis::use_vignette("check_data")
usethis::use_vignette("export_results")
usethis::use_vignette("cas_d_usage")
usethis::use_vignette("read_multiple_data")
```

#ecriture des fonctions
```{r}
usethis::use_r("check_presence_of_required_columns")
usethis::use_r("save_as_csv")
usethis::use_r("filter_squirrels_data_based_on_integrity")
usethis::use_r("possi_excel")
```

#ecriture des tests
```{r}
usethis::use_test("get_df_nrows")
usethis::use_test("check_plus_in_primary_fur_color")
usethis::use_test("check_presence_of_required_columns")
usethis::use_test("save_as_csv")
usethis::use_test("analysis_data_squirrels")
```

#Taux de couverture du code 
```{r}
covr::package_coverage()
covr::report()
```


#Construction du site
```{r}
usethis::use_pkgdown()
pkgdown::build_site(pkg = here::here(), override = list(destination = "inst/site"))
```

#Ajout d'un README
```{r}
usethis::use_readme_rmd()
```

# Ajout d'un code of conduct
```{r}
usethis::use_code_of_conduct("contact@fake.com")
```

# Ajout d'un fichier de suivi des news
```{r}
usethis::use_news_md()
```

# On change de version
```{r}
usethis::use_version(which = "patch")
```

#Creation de data
```{r}
usethis::use_directory("data-raw", ignore = TRUE) 
usethis::use_data_raw("squirrels")
```

#Versionnement

```{r}
usethis::use_git_config(scope = "user",
                        user.name="Charlotte Guerineau",
                        user.email = "charlotte.guerineau@atih.sante.fr")
usethis::create_github_token()
gitcreds::gitcreds_set()
usethis::use_git_config(scope="user",
                        credential.helper="store")
usethis::use_git_config(scope="user",
                        init.defaultBranch = "main")
usethis::use_git_config(scope="user",
                        pull.rebase = "false")

usethis::use_git()
usethis::use_git_remote("origin",
                        url = "https://github.com/CharlotteGuerineau/squirrels.git",
                        overwrite = TRUE)

gert::git_push(remote = "origin")
```

#GlobalVariables
```{r}
# remotes::install_github("thinkr-open/checkhelper")
checkhelper::print_globals(quiet = TRUE)
```

