---
title: "0-dev_history"
output: html_document
---

# Ignore the dev/ folder and its contents for package creation
```{r}
usethis::use_build_ignore("dev/")
```

# Define License with 
```{r}
usethis::use_mit_license("Charlotte Guerineau")
```

# Install a first time
```{r}
remotes::install_local(path=here::here(), force=TRUE) 
```

# Restart the R Session
```{r}
rstudioapi::restartSession("rm(list = ls())")
```

# Ecrire les dependances dans DESCRIPTION
```{r}
attachment::att_amend_desc(path=here::here())
```

# Lancement du check (dont les tests)
```{r}
devtools::check()
```

#lancement pkgload, on simule l'installation
```{r}
pkgload::load_all()
```


#creation des vignettes
```{r}
usethis::use_vignette("get_info")
usethis::use_vignette("check_data")
```

#ecriture des fonctions
```{r}
usethis::use_r("check_presence_of_required_columns")
```

#ecriture des tests
```{r}
usethis::use_test("get_df_nrows")
usethis::use_test("check_plus_in_primary_fur_color")
usethis::use_test("check_presence_of_required_columns")
```

#Taux de couverture du code 
```{r}
covr::package_coverage()
covr::report()
```


#Construction du site
```{r}
usethis::use_pkgdown()
pkgdown::build_site(pkg = here::here(), override = list(destination = "inst/site"))
```

#Ajout d'un README
```{r}
usethis::use_readme_rmd()
```

# Ajout d'un code of conduct
```{r}
usethis::use_code_of_conduct("contact@fake.com")
```

# Ajout d'un fichier de suivi des news
```{r}
usethis::use_news_md()
```

# On change de version
```{r}
usethis::use_version(which = "patch")
```

#Creation de data
```{r}
usethis::use_directory("data-raw", ignore = TRUE) 
usethis::use_data_raw("squirrels")
```

#Versionnement

```{r}
usethis::use_git()
```

